【裁判字號】    97,訴,2181
【裁判日期】    980108
【裁判案由】    徵收補償
【裁判全文】
臺北高等行政法院判決
                                      97年度訴字第2181號
                              .
原      告  甲○○
訴訟代理人  陳文億  律師（兼送達代收人）
被      告  桃園縣政府
代  表  人  乙○○（縣長）
訴訟代理人  丙○○
上列當事人間因徵收補償事件，原告不服內政部中華民國97年8
月4 日台內訴字第0970125557號訴願決定，提起行政訴訟。本院
判決如下：
    主  文
原告之訴駁回。
訴訟費用由原告負擔。
    事  實
一、事實概要：
    緣原告之被繼承人李阿癸所有坐落桃園縣大園鄉○○段田寮
    小段527-1 （徵收面積320 平方公尺）、517 （徵收面積17
    0 平方公尺）、518 （徵收面積187 平方公尺）、855 （徵
    收面積596 平方公尺）及同段同小段613-3 （徵收面積40平
    方公尺）、828 （徵收面積459 平方公尺）、828- 1（徵收
    面積520 平方公尺）、958 、959 、959-1 、960 （徵收面
    積32平方公尺）、961 （徵收面積635 平方公尺）地號等12
    筆土地，分別為交通部民用航空局辦理桃園國際機場後期及
    桃園國際機場勤務道工程需要，報奉前臺灣省政府以民國（
    下同）63年11月19日府民地丁字第124096號函及64年2 月22
    日府民地丁字第17688 號函核准徵收。上開土地所有權人李
    阿癸應領之徵收補償費因通知不到無法領取，被告乃依土地
    法第237 條規定，分別於64年4 月18日（64年度存字第599
    號提存通知書）及64年6 月25日（64年度存字第81 8號提存
    通知書）提存於臺灣桃園地方法院提存所，完成徵收補償之
    法定程序。嗣原告以李阿癸原有由原告等繼承之坐落大園鄉
    ○○段田寮小段527-4 、517-1 、518-2 、855-2 等4 筆土
    地及同段同小段613-5 、828-3 、828-5 、958-1 、959- 2
    、959-3 、960-2 、961-1 地號等8 筆土地，早為中正機場
    所使用，且經被告將土地所有權人名義改為中華民國國有，
    惟系爭土地從未辦理徵收程序，更未發放土地補償費給原告
    等，顯有漏辦徵收而先過戶使用為由，以95年9 月15日聲請
    書向被告申請將系爭土地補辦徵收發給土地補償費，經被告
    以95年10月14日府地權字第0950305268號函復原告：「…三
    、本案依桃園國際機場後期及桃園國際機場勤務道2 案徵收
    計畫書徵收土地清冊所載，交通部民用航空局於63年、64年
    間辦理徵收時，係分別以大園鄉○○段田寮小段527-1 、51
    7 、518 、855 地號內部分面積土地及及同段同小段613-3
    、82 8、828-1 、958 、959 、959-1 、960 、961 地號內
    部分面積土地報請徵收，嗣於核准徵收後始將上開土地辦理
    地籍分割，分割後增加之527-4 、517-1 、518-2 、855-2
    、613-5 、828-3 、828-5 、958-1 、959-2 、959-3 、96
    0-2 、961-1 地號等12筆土地即為前揭工程用地，業經本府
    囑託該管地政事務所辦竣徵收移轉登記為中華民國管理機關
    交通部民用航空局所有。另分割後不在徵收範圍之土地，則
    仍登記為土地所有權人李阿癸所有，並經查明業由台端與其
    他繼承人辦竣繼承登記在案。四、有關台端主張旨揭12筆土
    地應補辦徵收並發給土地補償費一節，因上開土地業於63年
    及64年間辦理徵收，且徵收補償費已分別於64年4 月18日（
    64存字第599 號）及64年6 月25日（64存字第818 號）提存
    臺灣桃園地方法院，完成徵收法定程序，是以本案土地並無
    台端所陳應補辦徵收及發給土地補償費之情事，…」，原告
    不服，指稱被告提存於臺灣桃園地方法院之土地補償費，並
    非系爭土地之地號，顯與系爭土地無關，系爭土地之土地補
    償費不在提存清單內，不能張冠李載，系爭土地之土地補償
    費未提存亦未發放，自屬徵收未完成之土地，被告函復拒絕
    補發補償費，自難甘服，請求撤銷原處分命補發土地補償費
    云云，提起訴願遭決定駁回，遂提起本件行政訴訟。
二、兩造聲明：
    (一)原告聲明求為判決：1.原處分及訴願決定撤銷，被告應將
                          原告被繼承人李阿癸名下座落桃園
                          縣大園鄉○○段田寮小段527-4 、
                          615-5 、823-3 、828-5 、958-1
                          、959-2 、959-3 、960-2 、961-
                          1 、517-1 、518-2 、855-2 等十
                          二筆土地，補辦徵收發給補償費。
                        2.訴訟費用由被告負擔。
    (二)被告聲明求為判決：1.駁回原告之訴。
                        2.訴訟費用由原告負擔。
三、兩造之爭點：
    (一)原告主張之理由：
      1.內政部訴願決定書駁回原告訴願之理由，無非以原告所
        主張提存地號與徵收地號不符，係因提存地號與徵收後
        重新分割出之新地號，實質上與徵收地號無異，不認有
        錯。然查提存之新地號，既非徵收之地號，又未註明出
        自徵收地號分割而來，原告焉能得知提存之款，即係徵
        收補償之款，無從行使權利加之提存書又將住址寫錯，
        更使原告根本不知有此筆提存款，何況桃園地院64年接
        受被告提存時，曾依據被告所寫臺北市○○街30號，李
        阿癸之錯誤地址送達，因原址查無此人，新址不明，通
        知被告檢具李阿癸之戶籍謄本，聲請公示送達（附証三
        ）被告亦置之不理，按當時李阿癸之戶籍謄本住址即在
        臺北市○○街3 號（附証四），倘被告遵照法院提存所
        之通知檢具李阿癸之戶籍謄本補正其錯誤，當不致使原
        告因不知有此款，久未行使權利而被沒入國庫。訴願決
        定對以上理由未加審酌，即認為提存土地地號與徵收地
        號不符，并無錯誤為理由駁回訴願，顯有不妥。
      2.綜合雙方爭點與不爭執之點分述如下：
        (1)不爭執部分：
          系爭被徵收土地應發之補償費，原告迄今未領取，
            已被國庫沒入。
          系爭被徵收土地，被告是依據「桃園機場後期」及
            「桃園機場勤務道」徵收計劃書，徵收土地清冊（
            以下簡稱徵收清冊）報准後徵收，該徵收清冊載明
            土地所有權人李阿癸（即原告之被繼承人）住址為
            臺北市○○街3 號（見起訴狀附証一）。
          系爭土地補償費提存之原因，係李阿癸行方不明，
            補償費無法受領，依土地法第237 條規定提存。
          提存書所記載徵收土地之地號，確與報准徵收之地
            號不符。
          被告無法提出所謂，依土地登記簿籍所載李阿癸住
            址通知李阿癸之通知證據。
          提存之補償費其中527-4 、517-1 、518-2 、855-
            2 四筆土地補償，曾由被告向提存所取回提存款，
            於87年88年發給原告等（見訴願決定書第4 頁第6
            行至9 行）。
        (2)爭執部分：
          查李阿癸並非行方不明，不能以提存代替清償，被
            告竟明知故為，自不生提存清償效力。按土地法第
            237 條明定，需受領人行方不明，始能辦理提存，
            否則提存不合法，不生清償效力。依據被告徵收土
            地清冊所載，李阿癸之住址為臺北市○○街3 號（
            見起訴狀附証一），被告既依清冊辦理徵收（見內
            政部訴願決定書第二頁第四行所載），即應按清冊
            之地址通知，怎能指為行方不明，被告既無法舉證
            證明已按徵收清冊所列李阿癸臺北市○○街3 號為
            通知之處所而送達不到，即盲目辦理提存，顯違反
            土地法第237 條之規定而不生效力。
          被告提存亦不適法，不生提存清償效力。依土地法
            施行法第56條提存時，受領人之住址應按土地登記
            總簿所載住所以書面通知，依系爭徵收清冊記載李
            阿癸之住址為臺北市○○街3 號，土地登記總簿記
            載則為臺北市○○街而無號碼。但被告提存時，竟
            不依上述地址填入提存書，反捏造李阿癸住臺北市
            ○○街30號不實地址，作為提存之地址，顯然違反
            土地法第237 條規定而不生提存效力。
          提存後法院依被告所填臺北市○○街30號錯誤住址
            通知不到，曾通知被告須查明新址，檢具李阿癸戶
            籍證件，申請公示送達（見起訴狀附証三），被告
            竟不依徵收清冊所載李阿癸住址臺北市○○街3 號
            之確切處所申復更正，又未檢具李阿癸當時設籍臺
            北市○○街3 號之戶籍謄本（見附証四）申報法院
            ，致提存書無法送達，終致提存之補償費無法具領
            而被沒收，被告對此違法提存即須負故意過失責任。
          提存書所載被徵收土地之地號，64年度存字第818
            號提存書所載地號共有843 、844 、872 、958 、
            959 、959-1 、960 、960-1 、961 、527-1 、53
            5 、613 、613-3 、613-4 、828 、828-1 十六筆
            ，另64年度存字第599 號提存書所載，徵收土地地
            號為517 、518 、527-1 、533 、817 、855 等六
            筆（見起訴書附証二）。而被告報准徵收之地號則
            為527-4 、517-1 、518-2 、855-2 、615-5 、82
            8-3 、828-5 、958-1 、959-2 、959-3 、960-2
            、961-1 等十二筆，兩者明顯不符，當然不生補償
            費提存清償之效力，訴願決定書雖稱不符之原因是
            提存書所載土地地號，乃分割後增加之新地號，但
            提存金額與核准徵收金額相符，不影響提存效力云
            云。惟查提存書所列提存款既屬於徵收土地之補償
            費，即應按報准徵收之地號填載，不能將未經報准
            徵收增加之地號，代替奉准徵收之地號，使權利人
            不知真象而遭失權。故縱然是徵收後分割出來之新
            增地號，然究非核准徵收之地號，難謂適法。何況
            提存書所載徵收土地地號其中843 、844 、535 、
            872 等地號，均非分割出來之地號，與被告之辯解
            不符，造成提存之標的混淆不清。
          被告自認84、85年曾從所提存之系爭土地補償，取
            回五筆土地之補償費交原告等繼承人領取，則當時
            被告對提存款受領人之地址甚為瞭解，為何不全部
            取回提存款發給原告等，而僅取回少部分補償費，
            致其他補償費因無人領取而被沒收，由此以觀，被
            告對原告未能領取補償費應負重大責任。
      3.訴願決定書之違法情形如下：
        (1)決定書第3 頁第1 行載「受償人所在不明才能辦理提
          存」，同頁16行17行又稱，系爭徵收按係依據徵收土
          地清冊所示辦理，依該清冊所載李阿癸之住址在臺北
          市○○街3 號，則李阿癸當時並非「住址不明」，豈
          能視為所在不明而提存乎，決定書之理由顯自相矛盾。
        (2)決定書第4 頁第6 行至9 行稱，另查527-4 、517-1
          、518-2 、855-2 四筆土地之徵收補償費，業經李阿
          癸之繼承人王李杏等人，於87年及88年領訖。准此以
          觀，被告當時即已查明原告等繼承人之住址方能發放
          ，然則為何不將其他筆土地徵收款，一併向法院提存
          所取回，一併發給原告等繼承人，以完成補償費之發
          放程序，而聽任提存之款，因時效而被沒收，被告豈
          能無責。
      4.綜上所述，足証系爭土地徵收無效，請如聲明判決，以
        維權利。
    (二)被告主張之理由：
      1.依臺灣省政府編印之臺灣省土地徵收作業手冊第二章第
        貳節用地分割測量「需地機關於勘定用地範圍後，應在
        實地訂立邊界樁或中心樁，並在地籍圖上標明用地範圍
        ，連同樁位資料，洽請縣市地政機關辦理地籍檢測分割
        工作，…分割後應行注意事項分列如次：一、地政事務
        所依據需地機關用地範圍資料並按預定作業進度辦理戶
        地分割測量，編訂分割地號及計算面積，編列地號時，
        應特別注意避免地號重複，並應特別注意測量及面積計
        算精度，以免於報准徵收後發現錯誤，又需另行補辦徵
        收或撤銷徵收，增加處理上之困擾。…四、逕為分割成
        果，對應徵收之土地應編列為子地號…」（證9 ）。交
        通部民用航空局於63年及64年間辦理「桃園國際機場後
        期」及「桃園國際機場勤務道」2 項工程用地徵收時，
        即先行將土地所有權人李阿癸所有坐落大園鄉○○段田
        寮小段527-1 、517 、518 、855 地號及同段同小段61
        3-3 、828 、828-1 、958 、959 、959-1 、960 、96
        1 地號土地依程序送交地政事務所辦理分割測量，復於
        報准徵收後，再依分割測量結果將上開土地於65年1 月
        間陸續辦理逕為分割，分割後增加之527-4 、517-1 、
        518-2 、855-2 、613-5 、828-3 、828-5 、958-1 、
        959-2 、959-3 、960-2 、961-1 地號與徵收計畫書奉
        准徵收面積相符，且土地確實坐落前揭2 案工程徵收範
        圍，本府遂將前開土地辦理徵收移轉登記為中華民國管
        理機關交通部民用航空局所有，依法並無違誤。
      2.按行為時之土地法第227 條規定：「市縣地政機關於接
        到中央地政機關或省政府通知核准徵收土地案時，應即
        公告並通知土地所有權人或他項權利人」。復依同法施
        行法第56條規定：「依土地法第227 條所為通知，應照
        左列之規定：一、被徵收土地已登記者，依登記總簿所
        載之土地所有權人及土地他項權利人姓名、住所，以書
        面通知」。土地所有權人李阿癸於系爭12筆土地登記簿
        記載之住址分別為「台北州海山郡三峽庄三峽字公館尾
        38番地」及「台北市○○街」（同證4 ），被告依上開
        登記簿所載住址辦理通知無法送達後，乃依土地法第23
        7 條規定將補償費連同通知相關證件一併送交臺灣桃園
        地方法院提存所辦理提存，並經該所准予提存，徵收程
        序並無違誤。有關原告指稱臺灣桃園地方法院提存所曾
        於受理提存後（64年7 月16日）通知被告查報64年存字
        第818 號提存物受取人李阿癸之新址或檢附戶籍謄本聲
        請公示送達一節，因該案發生於64年間，年代久遠，且
        提存相關案卷係由臺灣桃園地方法院提存所保管，為查
        明當年提存情形，被告曾於95年4 月3 日以府地權字第
        0950092741號函（證10）請臺灣桃園地院提存所提供提
        存相關資料（含提存後續通知資料），惟據該所95年4
        月10日桃院木（64）存字第818 號函復，該院64年存字
        第818 號案卷，已逾保存期限，業經銷燬（證11），無
        案可稽。
      3.有關原告主張64年度存字第599 號及818 號提存書所載
        地號與實際徵收地號不符，應重新補辦徵收及發給補償
        費一節，查被告64年間辦理桃園國際機場後期（64年度
        存字第599 號）及桃園國際機場勤務道（64年度存字第
        818 號）2 案徵收補償費提存時，因當時徵收用地尚未
        完成地籍分割，惟為辦理提存作業，故仍以奉准徵收時
        之地號辦理提存，然該提存之金額實際即為徵收計畫書
        內所列奉准徵收面積應領之補償費（即系爭土地應發放
        之補償費），自不發生重新補辦徵收及發給補償費問題。
      4.綜上所述，被告處理本案並無違法失當，原告提起本件
        訴訟為無理由，敬請依法駁回原告之訴。
    理  由
一、按「原告之訴，有下列各款情形之一者，行政法院應以裁定
    駁回之。但其情形可以補正者，審判長應定期間先命補：下
    ... 、當事人就已起訴之事件，於訴訟繫屬中更行起訴者。
    ..」行政訴訟法第107 條第1 項第7 款定有明文。次按「人
    民因中央或地方機關對其依法申請之案件，予以駁回，認為
    其權利或法律上利益受違法損害者，經依訴願程序後，得向
    高等行政法院提起請求該機關應為行政處分或應為特定內容
    之行政處分之訴訟。」行政訴訟法第5 條第2 項定有明文。
    查本件原告訴之聲明為：被告應將原告被繼承人李阿癸名下
    座落桃園縣大園鄉○○段田寮小段527-4 、615-5 、823- 3
    、828-5 、958-1 、959-2 、959-3 、960-2 、96 1-1、51
    7-1 、518-2 、855-2 等12筆土地，補辦徵收發給補償費，
    自屬課予之訴。而提起課予義務之訴，必以原告有「依法申
    請」權，始得為之。
二、查本件原告起訴請求被告應對其被繼承人李阿癸所有李阿癸
    原有由原告等繼承之坐落大園鄉○○段田寮小段527-4 、51
    7-1 、518-2 、855-2 、613-5 、828-3 、828-5 、958-1
    、959-2 、959-3 、960-2 、961-1 地號等12筆土地補辦徵
    收，給與補償。但查原告曾就上揭土地中613-5 、828-3 、
    828-5 、960-2 及961-1 等5 筆地請求被告應補辦徵收，給
    與補償，經本院96年度訴字第2532號判決駁回原告之訴，有
    該判決書在卷可憑，而原告已對該案提起上訴，足見此部分
    ，原告係對已起訴之事件，於訴訟繫屬中更行起訴，揆諸前
    揭規定，此部分之訴，為不合法，應以裁定駁回。
三、查本件被告向桃園地方法院提存徵收補償金計有2 筆。64年
    度存字第818 號提存書所載徵收地號共有843 、844 、872
    、958 、959 、959-1 、960 、960-1 、961 、527-1 、53
    5 、613 、613-3 、613-4 、828 、828-116 筆，另64年度
    存字第599 號提存書所載，徵收土地地號為517 、518 、52
    7-1 、533 、817 、855 等6 筆，此有上開提存書附卷可稽
    。次查原告本件起訴請求被補辦徵收之12筆土地，依被告訴
    訟案專卷土地登記簿所載，其527-4 是自527-1 所分割（見
    第26頁）、517- 1自517 分割（見28頁）、518-2 自518 分
    割（見30頁）、855-2 自855 分割（見32頁）、613-5 自61
    3-3 分割（見34頁）、828-3 自822 分割（見36頁）、828-
    5 自828-1 分割（見38頁）、958-1 自958 分割（見41頁）
    、959-2 自959 分割（見43頁）、959-3 自959-1 分割（見
    45頁）、960-2 自960 分割（見47頁）、961-1 自961 分割
    （見49頁），且為原告所不爭執，記明在卷（見本院卷第49
    頁），足見原告本起訴請求被告補辦徵收之12筆地號土地，
    全數均在被告提存於桃園地方法院之徵收補償金範圍內。且
    其中64存字第599 號提存的補償金，業經被告取回而於87、
    88年間由原告領回，亦為原告所不爭執，記明在卷（見本院
    卷第50頁）。而本件原告所爭執者，係桃園機場後期及桃園
    機場勤務道徵收計畫書，徵收土地清冊報准後徵收，但徵收
    地號與提存地號不符，李阿癸非行方不明，被告依當時土地
    法237 條提存，不生提存效力，應補辦徵收，給與補償。從
    而，本件兩造爭執點厥為：原告請求被告應補辦徵收，是否
    合法、有據？本院判斷如下。
四、本件原告之被繼承人李阿癸所有坐落桃園縣大園鄉○○段田
    寮小段527-1 （徵收面積320 平方公尺）、517 （徵收面積
    170 平方公尺）、518 （徵收面積187 平方公尺）、855 徵
    收面積596 平方公尺）、613-3 （徵收面積40平方公尺）、
    828 （徵收面積459 平方公尺）、828-1 （徵收面積520 平
    方公尺）、958 、959 、959-1 、960 （徵收面積32平方公
    尺）、961 （徵收面積635 平方公尺）地號等12筆土地分別
    為交通部民用航空局辦理「桃園國際機場後期」及桃園國際
    機關勤務道工程需要，報奉行政院63年11月18日台內地字第
    610797號函核准徵收，交由臺灣省政府以63年11月19日府民
    地丁字第124096號函轉被告，被告以63年12月18日桃府場執
    組（用）字第106308號公告徵收。及報奉行政院64年2 月17
    日台內地字第624789號函核准徵收，交由臺灣省政府以64年
    2 月22日府民地丁字第17688 號函轉被告，被告以64年3 月
    14日桃府場執組（用）字第020275號公告徵收。土地所有權
    人李阿癸應領之徵收補償費因通知不到無法領取，業經被告
    依土地法第237 條規定提存臺灣桃園地方法院提存所，並經
    臺灣桃園地方法院提存所64年4 月18日（提存字號64年度存
    字第599 號，包括：「桃園國際機場後期」工程用地之上開
    2 筆土地）及64年6 月25日（提存字號64年度存字第818 號
    ，包括：「桃園國際機場勤務道」工程用地之上開14筆土地
    ）准予提存，以上事實有土地登記簿謄本（見被告訴訟專案
    卷第17-22 頁）、臺灣省政府63年11月19日府民地丁字第12
    4096號函及64年2 月22日府民地丁字第17688 號函、被告63
    年12月18日桃府場執組（用）字第106308號及64年3 月14日
    桃府場執組（用）字第020275號公告徵收（見被告訴訟專案
    卷第1-7 頁）可稽，堪認屬實。
五、按現行有效之土地徵收條例係於89年2 月2 日公布施行，在
    此之前關於土地徵收之依據、程序、補償等，悉依土地法為
    主要之法源依據。本件徵收處分分別為行政院以63年11月18
    日台內地字第610797號函及64年2 月17日台內地字第624789
    號函所作成，故關於本件徵收處分之爭議自應以當時有效之
    土地法為依歸。本件徵收當時有效之土地法第227 條第1 項
    規定：「市縣地政機關於接到行政院或省政府令知核准徵收
    土地案時，應即公告，並通知土地所有權人及土地他項權利
    人。」第236 條規定：「（第1 項）徵收土地，應給予之補
    償地價補償費及遷移費，由該管市縣地政機關規定之。（第
    2 項）前項補償地價補償費及遷移費，均由需用土地人負擔
    ，並繳交該管市縣地政機關轉發之。」第237 條規定：「市
    縣地政機關交付補償地價及補償費遇有左列情形之一時，得
    將款額提存待領：一、應受補償人拒絕受領或不能受領者。
    二、應受補償人所在地不明者。」由此可知，行政院或臺灣
    省政府為核准徵收之機關，被告為補償費之發給機關。
六、查本件徵收處分係行政院分別以63年11月18日台內地字第61
    0797號函及64年2 月17日台內地字第624789號函所作成，並
    經被告分別以63年12月18日桃府場執組（用）字第106308號
    及64年3 月14日桃府場執組（用）字第020275號公告徵收並
    將補償費提存於臺灣桃園地方法院提存所。是以，本件徵收
    處分依法已具有形式上存續力。原告固主張徵收失效，惟自
    徵收處分公告後，迄未提起行政訴訟請求救濟並獲勝訴判決
    得以阻斷徵收處分之存續力，此為原告所不爭。況被告為補
    償費之發給機關，並非核准辦理徵收之機關。從而，本件徵
    收處分既仍具有存續力，被告亦非辦理徵收系爭土地之權責
    機關，原告對於被告自無請求作成重辦徵收系爭土地之公法
    上請求權存在，揆諸前揭行政訴訟法第5 條第2 項規定，原
    告此部分主張，自屬無據。本院言詞辯論時，經詢諸原告訴
    訟代理人其請求本件補辦徵收發給補償費之法律依據為何，
    據答：「所有權」，記明在卷，但查有「所有權」非得請求
    依法辦理徵收補償之法定理由，原告此項主張，顯屬誤解。
七、末查交通部民用航空局於63年及64年間辦理「桃園國際機場
    後期」及「桃園國際機場勤務道」2 項工程用地徵收時，即
    先行將土地所有權人李阿癸所有坐落大園鄉○○段田寮小段
    527-1 、517 、518 、855 地號及同段同小段613-3 、828
    、828-1 、958 、959 、959-1 、960 、96 1地號土地依程
    序送交地政事務所辦理分割測量，復於報准徵收後，再依分
    割測量結果將上開土地於65年1 月間陸續辦理逕為分割，分
    割後增加之527-4 、517-1 、518-2 、855-2 、613-5 、82
    8-3 、828-5 、958-1 、959-2 、959-3 、960-2 、961-1
    地號與徵收計畫書奉准徵收面積相符，且土地確實坐落前揭
    2 案工程徵收範圍，已如前述。退而言之，縱使本件徵收有
    因李阿癸非行方不明，不符將補償金提存之要件，而有原告
    主張之徵收失效情事，但所謂「徵收失效」要非原告擁有得
    依法申請補辦徵收，給與補償之法定請求權的原因，易言之
    ，原告並無因「徵收失效」而有請求被告補辦徵收補償之請
    求權，原告此項主張，洵不足採。
八、綜合上述，本件原告起訴，部分違反一事不再理，為不合法
    ；其餘請訴論旨，亦不足採，其請求被告應補辦徵收，即屬
    無據，此部分之訴為無理由。至原告訴請被告因重辦徵收而
    發放補償費，其訴請被告重辦徵收既無理由，進而請求發放
    重辦徵收之補償費部分即失所附麗，亦為無理由，被告否准
    原告請求，核無不合，訴願決定予以維持，亦無違誤，原告
    仍執前詞，訴請撤銷，為無理由；其訴請判命被告應將原告
    被繼承人李阿癸名下座落桃園縣大園鄉○○段田寮小段527-
    4 、615-5 、823-3 、828-5 、958-1 、959-2 、959-3 、
    960-2 、961-1 、517-1 、518-2 、855-2 等12筆土地，補
    辦徵收發給補償費，部分不合法；部分無理由。對於不合法
    部分，本應以裁定為之；但本院為期卷證兩分，有礙兩造上
    訴、抗告時審理之進行，爰以較請裁定更嚴密之判決為之，
    對兩造權益亦無影響，併此敘明。
九、據上論結，本件原告之訴為一部不合法，一部無理由，爰依
    行政訴訟法第98條第1 項前段，判決如主文。
中    華    民    國    98    年     1   月      8    日
                     臺北高等行政法院第七庭
                               審判長法  官   林  樹  埔
                                     法  官   林  玫  君
                                     法  官   闕  銘  富
上為正本係照原本作成。
如不服本判決，應於送達後20日內，向本院提出上訴狀並表明上
訴理由，如於本判決宣示後送達前提起上訴者，應於判決送達後
20日內補提上訴理由書（須按他造人數附繕本）。
中    華    民    國    98    年     1   月      10   日
                                     書記官   孫  筱  晴


司法院資訊處製作；財團法人民間司法改革基金會備份。
